臺灣高等法院刑事裁定
108年度上訴字第3773號
上  訴  人  臺灣新竹地方檢察署檢察官
上  訴  人  
即  被  告  齊智



選任辯護人  李瑀律師      
上列上訴人等因被告違反毒品危害防制條例等案件，本院裁定如
下：
    主  文
齊智自民國一百零九年二月十九日起，限制出境、出海捌月。
    理  由
一、按刑事訴訟法於民國108年5月24日修正增訂第八章之一「限
    制出境、出海」及第93條之2至第93條之6（下稱限制出境新
    制），並於108年6月19日經總統公布；刑事訴訟法施行法亦
    於同日公布增訂第7條之11，明定限制出境新制自修正公布
    後6個月即108年12月19日施行；新制施行前，偵查或審判中
    經限制出境、出海者，應於生效施行之日起2個月內，依刑
    事訴訟法第八章之一規定重為處分，逾期未重為處分者，原
    處分失其效力。又依據上開增訂刑事訴訟法第93條之2第1項
    ：「被告犯罪嫌疑重大，而有下列各款情形之一者，必要時
    檢察官或法官得逕行限制出境、出海。但所犯係最重本刑為
    拘役或專科罰金之案件，不得逕行限制之：一、無一定之住
    、居所者。二、有相當理由足認有逃亡之虞者。三、有相當
    理由足認有湮滅、偽造、變造證據或勾串共犯或證人之虞者
    」；第93條之3第2項：「偵查中檢察官聲請延長出境、出海
    ，第一次不得逾4月，第二次不得逾2月，以延長二次為限。
    審判中限制出境、出海每次不得逾8月，犯最重本刑為有期
    徒刑10年以下之罪者，累計不得逾5年；其餘之罪，累計不
    得逾10年」。
二、經查：
  ㈠上訴人即被告齊智因違反毒品危害防制條例等案件，前經前
    經原審法院於108年10月1日命其提出具保新臺幣（下同）10
    萬元，准予停止羈押，並限制住居於新竹市○區○○路000號11
    樓之1，且限制出境出海，原審並於同日判處罪刑後，檢察
    官及被告均不服，提起上訴，經本院於108年12月12日準備
    程序詢問被告及辯護人之意見後，於108年12月13日裁定自1
    08年12月16日起限制出境出海迄今，有原審法院108年10月1
    日訊問筆錄、報到單（見108年度聲字第1430號卷第85至88
    頁）、原審法院108年10月3日新院平刑仁108訴487字第3269
    1號函稿（見原審卷二第416頁）、本院前開限制出境出海之
    裁定及108年12月13日院彥刑德108上訴3773字第1080109615
    號函（見本院卷第171至178頁）附卷可稽。依首揭說明，本
    院應於限制出境、出海新制施行即108年12月19日起2個月內
    ，依法重為處分。
  ㈡本院審酌起訴書認被告涉犯毒品危害防制條例第4條第1、2項
    運輸第一、二級毒品及懲治走私條例第2條第1項私運管制物
    品進口等罪嫌，法定刑分別為「死刑或無期徒刑，處無期徒
    刑者，得併科2,000萬元以下罰金」、「無期徒刑或7年以上
    有期徒刑，得併科1,000萬元以下罰金」及「7年以下有期徒
    刑，得併科300萬元以下罰金」，均非屬最重本刑為拘役或
    專科罰金之案件，原判決認被告犯持有第一級毒品罪，共3
    罪，持有第二級毒品罪，共5罪，判處應執行有期徒刑1年10
    月，被訴運輸第一級毒品、第二級毒品及私運管制物品進口
    部分均不另為無罪之諭知，並經本院於109年1月22日判決上
    訴駁回，然本案尚未確定，而被訴重罪者常伴有逃亡之高度
    可能，係趨吉避凶、脫免刑責、不甘受罰之基本人性，被告
    既經本院認定有罪，非無因此啟動逃亡境外、脫免刑責之動
    機，有相當理由足認有逃亡之虞。為確保日後審理及執行程
    序之順利進行，參酌被告及辯護人於本院109年1月8日審理
    時，就繼續限制出境、出海一事均表示沒有意見等語（見本
    院卷第229頁），考量被告倘出境後未再返回接受審判或執
    行，將嚴重損害國家追訴犯罪之公共利益，故對被告為限制
    出境、出海之處分，並未逾越刑事訴訟法第93條之2第1項規
    定之必要性，核與比例原則無違，為確保將來審判程序進行
    及刑罰執行之目的，並審酌人權保障與公共利益之均衡維護
    ，認有依刑事訴訟法第93條之2第1項第2款規定，對被告限
    制出境、出海之必要，爰依法重為處分，並自109年2月19日
    起限制出境、出海8月。
  ㈢又被告所涉犯之毒品危害防制條例第4條第1、2項運輸第一、
    二級毒品等罪嫌，各該法定刑已如前述，均非屬「最重本刑
    為有期徒刑10年以下之罪」，而為刑事訴訟法第93之3第2項
    後段所稱「其餘之罪」，審判中限制出境，累計不得逾10年
    ；且依刑事訴訟法施行法第7條之11第3項前段，重為處分後
    之限制出境期間依刑事訴訟法第93條之3之規定重新起算，
    並無刑事訴訟法施行法第7條之11第3項但書所稱審判中之限
    制出境、出海期間，連同原處分期間併計不得逾5年之限制
    ，併此敘明。
據上論斷，應依刑事訴訟法第93條之2第1項第2款、第93條之3第
2項，刑事訴訟法施行法第7條之11第2項，裁定如主文。
中　　華　　民　　國　　109 　年　　2 　　月　　6 　　日
                  刑事第十五庭  審判長法　官  劉興浪
  　　　　　　　　　　　　　　　　　　法　官  陳信旗
  　　　　　　　　　　　　　　　　　　法　官  林怡秀
以上正本證明與原本無異。
如不服本裁定，應於收受送達後五日內向本院提出抗告狀。
                                      書記官  陳采薇
中　　華　　民　　國　　109 　年　　2 　　月　　7 　　日